

LEIVA FEDERICO IVÁN

DESARROLLADOR FRONT END

SOBRE MI

Mi nombre es Fede, tengo 21 años, vivo en Buenos Aires, Zona Oeste.

Soy un amante de la informática desde muy chico y actualmente me estoy enfocando en el desarrollo Front End y mobile.

Busco una empresa y un equipo de trabajo que me acompañe y me ayude a cumplir mis metas, para así día a día lograr superarme tanto personal como profesionalmente.

INTERESES

✓ Continuo aprendizaje

/ Idioma

✓ Diseño

✓ Hardware

CONTACTO

+54 011 15 4056-6523

fedeleiva20@gmail.com

in/federico-leiva

/FredonRa

Caseros, Buenos Aires, Argentina

OTRAS HABILIDADES

- Autodidacta
- Buena comunicación
- Trabajo en equipo
- Flexibilidad y adaptabilidad
- Scrum
- Inglés Básico

EDUCACIÓN

E.E.S.T Nº 1 "Manuel Belgrano"

Tecnicatura en Programación | 2014 - 2019 | Finalizada

- Java
- Visual Basic
- SOL
- HTML/CSS
- Arduino

CURSOS

DESARROLLO EN REACTJS

ComIT | Septiembre 2020 - Diciembre 2020

<u>Proyecto Final "Find You"</u> | Entregado Aplicación Web donde los usuarios van a poder reportar/ver y así mismo solicitar dar de baja a personas desaparecidas.

Tiempo aprox. de desarrollo: 160hs.

TECNOLOGÍAS

- HTML/CSS
- JavaScript
- jQuery
- ReactJS
- React Native
- · Styled Components
- Material UI
- API Fetch
- Firebase
- SQL
- GIT
- SVN

EXPERIENCIAS

Desarrollador Mobile

BINIT | Octubre 2021 - actualidad

- React Native
- Typescript
- Redux
- Expo

Desarrollador Front-End

Geco Technology and Services | Febrero 2021 - actualidad

- HTML/CSS
- JavaScript
- jQuery
- · React Native
- Styled Components
- Diseño
- GIT
- SVN

OLIMPIADAS JURISDICCIONALES DE PROGRAMACIÓN

INET | OCTUBRE 2019

Puntuación: 72/100

- Trabajo en equipo
- Análisis y solución de problemas